# 求助陈版主，小规模纳税人减免增值税

提问人：liuweisheng 时间：2021-08-11 13:33:09
小规模纳税人减免增值税 的会计处理 是计入营业外收入还是其他收益，还是直接计入主营业务收入。谢谢版主解惑

回答人：chenyiwei
根据《企业会计准则实施问答（ 2020 年 12 月 11 日发布，第 1 期）》：
问：小微企业达到增值税制度规定的免征增值税条件时，应当如何进行会计处理？
答：对于小微企业达到增值税制度规定的免征增值税条件时，应当按照《增值税会计处理规定》（财会〔 2016 〕 22 号）的相关规定进行会计处理，将有关应交增值税转入”其他收益”科目。
发布日期: 2020年 12 月 11 日